臺灣高等法院刑事判決　　　　　　　　　　　　　九十一年度上訴字第三九七號
　　上　訴　人
　　即　被　告　甲○○
右上訴人因違反槍砲彈藥刀械管制條例案件，不服臺灣台北地方法院九十一年度訴字
第七四九號，中華民國九十一年九月十日第一審判決（起訴案號：臺灣台北地方法院
檢察署九十一年度偵字第一二八一五號）提起上訴，本院判決如左：
    主  文
上訴駁回。
    事  實
一、甲○○於民國七十九年間曾因公共危險罪，經本院判處有期徒刑七年六月確定，
    於八十四年十月十九日縮短刑期假釋出監，刑期原至八十六年八月十九日屆滿，
    因於假釋期間即八十五年間因妨害自由、傷害、違反麻醉藥品管理條例、藥事法
    等罪，分別經原法院、本院各判處有期徒刑二年、六月、六月、三月確定，應執
    行有期徒刑三年，並經撤銷前開假釋應續執行殘刑，而再度入監執行，二案接續
    執行，至八十九年十一月十日二度假釋，刑期至九十一年七月四日始行屆滿（不
    構成累犯）。惟甲○○仍不知悔改，於假釋期中，明知未經中央主管機關許可，
    不得寄藏子彈，竟未經許可，於九十一年一月三十一日下午八時許，在台北市○
    ○○路六九二巷十五號二樓Ａ三室其住處，受真實姓名年籍不詳綽號「阿威」之
    成年男子委託，受寄保管彈底標記為「ＦＰ９」、具有殺傷力、直徑九釐米供手
    槍使用之制式子彈一顆（九十一年度青保管字第一四一號扣押物品清單編號三，
    其中業經拆解者），藏放於前開住處。嗣於九十一年二月二日凌晨二時許，警方
    據密報其持有槍彈，且因刑警帶同他案被告許智超至上址調查違反毒品危害防制
    條例案件時，經甲○○同意後搜索上址，而扣得前述子彈一顆（業經拆解，失去
    子彈之效用及違禁物之性質）。
二、案經台北縣政府警察局三重分局移請臺灣台北地方法院檢察署檢察官偵查起訴。
    理  由
一、訊據上訴人即被告甲○○對於前揭時地受「阿威」委託寄藏具殺傷力之制式九釐
    米子彈一顆之事實於警訊、偵查、原審及本院審理時均自白不諱，(一)並有台北縣
    警察局三重分局九十一年二月二日扣押筆錄、扣押物品目錄表、自願受搜索同意
    書在偵查卷可參，另有子彈一顆扣案足資佐證。(二)系爭子彈經送內政部警政署刑
    事警察局拆解鑑驗結果，認：係九釐米制式子彈，彈底標記為「ＦＰ９」，具殺
    傷力乙節，有該局九十一年三月八日刑鑑字第０九一○○二五九四一號函說明三
    （三）１（見九十一年度核退字第五七三號偵查卷第十二頁）在卷可為補強證據
    ，其自白核與事實相符，足以採信，是上訴人受寄之系爭子彈，確屬槍砲彈藥刀
    械管制條例管制之有殺傷力之子彈。
二、雖上訴人辯稱：剛開始受寄時，伊不知有子彈，因子彈放在長槍（無殺傷力）內
    ，伊嗣後把玩該槍時才發現該子彈，警察來伊家查時，因子彈放在床頭，伊自動
    拿出來交給警察云云。惟查，上訴人於偵查中供稱：「檢察官問：〔查獲改造長
    槍二支、子彈二顆何來？〕，上訴人答〔「阿威」說要暫時寄放〕（見核退之偵
    查卷三頁背面）。於原審也供稱：「法官問：〔「阿威」如何交給你槍、彈？〕
    ，上訴人答：〔（他）用一個袋子裝了道具槍，不方便帶出去，說先放我這裡〕
    ，法官問：〔「阿威」所稱不方便帶出去，你有無問原因？〕上訴人答：〔有，
    他說晚上帶這些會被臨檢，很麻煩，怕被當成是真的〕」，顯然「阿威」於寄放
    時業已告知上訴人有槍、子彈，因係晚上，怕被臨檢到有麻煩，因此要寄藏在上
    訴人之住處。按子彈一般均放置於槍內以方便使用，上訴人既願受寄藏槍枝（鑑
    定無殺傷力），系爭子彈藏放在該槍枝內，為其所能預見。況上訴人自承嗣後把
    玩槍枝而得知有子彈，其並未報警而被查獲，足證其受寄之物有含子彈，上訴人
    縱非明知，也能預見有子彈而不違背其本意。又「查獲前已據報知悉甲○○持有
    槍彈，經警方表明身分後，在該房間床頭櫃上即明顯發現放置有毒品及子彈二顆
    ．．」，有台北縣警察局三重分局九十一年十月三十日重警刑字第０９１００３
    ７３２８號函附在本院卷可稽，足證該子彈係警方據密報而前往查獲，並非上訴
    人於警方前往搜索而尚未查獲前即自動將子彈交出。上訴人所辯警察來查時伊自
    動將子彈交出云云，自不足採信。上訴人僅向刑警供稱該子彈之來源係年籍不詳
    之綽號「阿威」所寄藏，警方並未因而查獲「阿威」，且該子彈係警員所查獲，
    非上訴人所自動交出，已如前述，上訴人自不符合槍砲彈藥刀械管制條例第十八
    條第四項告知槍彈來源或交出得減刑之規定。從而本案事證明確，上訴人之犯行
    足以認定。
三、核上訴人所為，其寄藏制式子彈一顆之行為，係犯槍砲彈藥刀械管制條例第十二
    條第四項之寄藏子彈罪。上訴人有事實欄所載前科及執行之情形，有本院全國前
    案紀錄表及台灣高等法院檢察署前案紀錄簡覆表可查，並經原審調取臺灣士林地
    方法院檢察署八十九年度執護字第四四九號、臺灣台北地方法院檢察署八十九年
    度執更字第五○七號執行卷查閱屬實，且有臺灣台北監獄報請撤銷假釋報告表、
    臺灣台北地方法院檢察署檢察官八十九年度執更酉字第五○七號執行指揮書影本
    附在原審卷可證，是上訴人於數案接續執行案件之假釋期中再犯本案，不應論以
    累犯（最高法院八十八年第四次刑事庭會議紀錄、八十八年度台非字第三一四號
    判決參照）。
四、原審以上訴人罪證明確，因依槍砲彈藥刀械管制條例第十二條第四項，刑法第十
    一條前段、第四十一條第一項、第四十二條第二項、罰金罰鍰提高標準條例第二
    條、現行法規所定貨幣折算新台幣條例第二條之規定，並審酌上訴人無故受寄藏
    具有殺傷力之子彈一顆，尚無持該子彈犯案，對社會治安之危害尚不大、於偵查
    中及原審均坦承其犯罪，態度尚稱良好及其犯罪動機、目的、手段等一切情狀，
    量處有期徒刑肆月，併科罰金新台幣壹萬元，並諭知有期徒刑如易科罰金，罰金
    如易服勞役銀元三百元即新台幣九百元折算一日之折算標準。扣案之制式子彈一
    顆，於鑑驗過程中已經拆解，而失其子彈違禁物之性質，亦非被告所有供犯罪所
    用之物，自無庸宣告沒收。認事用法及量刑，核無不當。被告上訴意旨以量刑過
    重，指摘原判決不當，非有理由，應予駁回。
據上論斷，應依刑事訴訟法第三百六十八條，判決如主文。
本案經檢察官施慶堂到庭執行職務。
中      華      民      國      九十一      年      十一    月  二十八  日
                              臺灣高等法院刑事第三庭
                                  審判長法  官  張  連  財
                                        法  官  張  傳  栗
                                        法  官  李  英  勇
右正本證明與原本無異。
如不服本判決應於收受送達後十日內向本院提出上訴書狀，其未敘述上訴之理由者並
得於提起上訴後十日內向本院補提理由書（均須按他造當事人之人數附繕本）。
                                        書記官  初  玲  玲
中      華      民      國      九十一      年      十一    月  二十九  日
附錄：本案論罪科刑法條全文
槍砲彈藥刀械管制條例第十二條第四項
未經許可，持有、寄藏或意圖販賣而陳列子彈者，處五年以下有期徒刑，併科新台幣
三百萬元以下罰金。
